pl: Podkład klejący: Brak podkładu samoprzylepnego; Trwały podkład samoprzylepny; Usuwalny podkład samoprzylepny; Inne
it: Supporto adesivo: Nessun supporto adesivo; Supporto adesivo permanente; Supporto adesivo rimovibile; Altro
pt-BR: Suporte adesivo: Sem forro adesivo; Forro adesivo permanente; Forro adesivo removível; Outros
sl-SI: Lepilna podlaga: Brez lepilne podlage; Trajna lepilna podlaga; Odstranljiva lepilna podlaga; Drugo
fr: Support adhésif: Sans support adhésif; Support adhésif permanent; Support adhésif amovible; Autre
pt-PT: Base adesiva: Sem verso adesivo; Verso adesivo permanente; Verso adesivo amovível; Outro
el: Αυτοκόλλητο υπόστρωμα: Χωρίς αυτοκόλλητη πλάτη; Μόνιμη αυτοκόλλητη πλάτη; Αφαιρούμενη αυτοκόλλητη πλάτη; Άλλο
th: แผ่นกาวด้านหลัง: ไม่มีแผ่นรองกาว; แผ่นรองกาวติดถาวร; แผ่นรองกาวลอกออกได้; อื่นๆ
tr: Yapışkanlı arka yüzey: Yapışkanlı arka yüzey yok; Kalıcı yapışkanlı arka yüzey; Sökülebilir yapışkanlı arka yüzey; Diğer
sv: Självhäftande baksida: Ingen självhäftande baksida; Permanent självhäftande baksida; Avtagbar självhäftande baksida; Övrigt
sk-SK: Lepiaca podložka: Bez lepiacej vrstvy; Trvalá lepiaca vrstva; Odstrániteľná lepiaca vrstva; Iné
de: Kleberückseite: Ohne Kleberücken; Permanenter Kleberücken; Ablösbarer Kleberücken; Andere
cs: Lepicí podložka: Bez lepicí vrstvy; Permanentní lepicí vrstva; Snímatelná lepicí vrstva; Ostatní
fi: Liimapinta: Ei liimapintaa; Pysyvä liimapinta; Irrotettava liimapinta; Muu
ru: Клеевая основа: Без клеевой основы; Постоянная клеевая основа; Съемная клеевая основа; Другое
hr-HR: Ljepljiva podloga: Bez ljepljive podloge; Trajna ljepljiva podloga; Uklonjiva ljepljiva podloga; Ostalo
ko: 접착식 뒷면: 점착면 없음; 영구 점착면; 제거 가능 점착면; 기타
nb: Selvklebende bakside: Uten selvklebende bakside; Permanent selvklebende bakside; Avtakbar selvklebende bakside; Annet
zh-TW: 背膠: 無黏合背膠; 永久黏合背膠; 可移除黏合背膠; 其他
ja: 粘着剤付き: 粘着裏当てなし; 永久粘着裏当て; 再剥離可能粘着裏当て; その他
es: Respaldo adhesivo: Sin base adhesiva; Base adhesiva permanente; Base adhesiva removible; Otro
ro-RO: Strat adeziv: Fără suport adeziv; Suport adeziv permanent; Suport adeziv detașabil; Altele
hu: Öntapadó hátlap: Nincs öntapadós hátlap; Tartós öntapadós hátlap; Eltávolítható öntapadós hátlap; Egyéb
vi: Mặt sau có keo dính: Không có lớp keo dán; Lớp keo dán vĩnh viễn; Lớp keo dán có thể tháo rời; Khác
zh-CN: 背胶: 无背胶; 永久背胶; 可移除背胶; 其他
lt-LT: Lipnus pagrindas: Be lipnios nugarėlės; Nuolatinė lipni nugarėlė; Nuimama lipni nugarėlė; Kita
nl: Zelfklevende achterkant: Geen zelfklevende achterkant; Permanente zelfklevende achterkant; Verwijderbare zelfklevende achterkant; Overig
en: Adhesive backing: No adhesive backing; Permanent adhesive backing; Removable adhesive backing; Other
bg-BG: Лепяща подложка: Без залепваща основа; Перманентна залепваща основа; Отстранима залепваща основа; Други
da: Selvklæbende bagside: Ingen selvklæbende bagside; Permanent selvklæbende bagside; Aftagelig selvklæbende bagside; Anden